---
title: "Dataset con la información de las paradas de metro de Madrid"
author: "Team taquito"
date: "9/6/2021"
output: html_document
---

```{r setup, include=FALSE}
knitr::opts_chunk$set(echo = FALSE)
```

## Informacion de paradas de metro de Madrid

El lugar de donde se toma la información para analizar el Dataset relacionado con las paradas más relevantes dentro de Madrid provienen de la siguiente página:
<https://www.adictosaltrabajo.com/2019/10/30/leer-un-json-con-r-rstudio/>.

Lo primero que nosotros vamos a realizar será las peticiones API al servidor que contienen la información y algo muy importante es que las peticiones API las podemos hacer igual que una query SQL, pero en lugar de tener como resultado una dupla lo que vamos a tener es un archivo JSON. Esto permitiría cubrir los apartados de bases SQL Y JSON.
La API correspondientes base:
<https://idealista.carto.com:443/api/v2/sql?/>.

```{r}
library(jsonlite)
library(curl)
library(readxl)
library(shiny)
q <- curl_escape("select ID, NAME, LINE, PLACE, LAT, LNG from public.paradas_metro_madrid")
uri_paradas_metro <- paste("https://idealista.carto.com/api/v2/sql?q=",q, sep="")
paradas_metro <- fromJSON(uri_paradas_metro)
paradas_metro <- paradas_metro[["rows"]]
```

## Including Plots

You can also embed plots, for example:

```{r pressure, echo=FALSE}
plot(pressure)
```

Note that the `echo = FALSE` parameter was added to the code chunk to prevent printing of the R code that generated the plot.
